---
title: "Example 1"
author: "Eduardo F. Mioto de O dos Santos"
date: "1 de julho de 2017"
output: html_document
---

# install.packages("ggplot2", dependencies = TRUE)
# install.packages('Rmisc', dependencies = TRUE)
# install.packages("gridExtra")

```{r setup, include=FALSE}

# Read CSV into R. Please change the user.
ece <- read.csv(file="C:/Users/<<user>>/Documents/GitHub/r-sandbox/example-1/example1.csv", header=TRUE, sep=",")

source('C:/Users/<<user>>/Documents/GitHub/r-sandbox/multiplot.R')
```

## R Include

```{r include}
library(ggplot2)
```

### 1.1.1 - Histograma Tempo 
```{r}
## Histograma Tempo
ggplot(data=ece, aes(x =  ece$tempo, fill=ece$grupo)) +
geom_histogram(binwidth=10, position="dodge") +
ggtitle("Tempo por Grupo Experimental") +
xlab("Tempo") +
ylab("Quantidade") +
scale_fill_discrete(name="Grupos \nExperimentais")
```

### 1.1.2 - Histograma Discrepância
```{r}
### Histograma Discrepância
ggplot(data=ece, aes(x =  ece$discrepancia, fill=ece$grupo)) +
geom_histogram(binwidth=1, position="dodge") +
ggtitle("Discrepância por Grupo Experimental") +
xlab("Discrepância") +
ylab("Quantidade") +
scale_fill_discrete(name="Grupos \nExperimentais")
```


### 1.1.3 - Histograma Defeito
```{r}
### Histograma Defeito
ggplot(data=ece, aes(x =  ece$defeitos, fill=ece$grupo)) +
geom_histogram(binwidth=.5, position="dodge") +
ggtitle("Defeito por Grupo Experimental") +
xlab("Defeito") +
ylab("Quantidade") +
scale_fill_discrete(name="Grupos \nExperimentais")
```

### 1.2.1 - Gráfico de Pizza - Tempo
```{r}
## Pizza Tempo
slices <- unique(ece$tempo)
lbls <- unique(ece$tempo)
pct <- round(slices/sum(slices)*100)
lbls <- paste(lbls, pct,sep=" | ") 
lbls <- paste(lbls,"%",sep="") 
pie(slices,labels = lbls, main="Gráfico de Tempo")
```


### 1.2.2 - Gráfico de Pizza - Defeitos
```{r}
## Pizza Defeitos
slices <- unique(ece$defeitos)
lbls <- unique(ece$defeitos)
pct <- round(slices/sum(slices)*100)
lbls <- paste(lbls, pct,sep=" | ") 
lbls <- paste(lbls,"%",sep="") 
pie(slices,labels = lbls, main="Grafico de Defeitos")
```


### 1.2.3 - Gráfico de Pizza - Discrepancia
```{r}
## Pizza Discrepancia
slices <- unique(ece$discrepancia)
lbls <- unique(ece$discrepancia)
pct <- round(slices/sum(slices)*100)
lbls <- paste(lbls, pct,sep=" | ") 
lbls <- paste(lbls,"%",sep="") 
pie(slices,labels = lbls, main="Grafico de Discrepancia")
```

### 1.3.1 - Gráfico de Dispersão - Defeito x Tempo 
```{r}
### Dispersao Defeito x Tempo 
ggplot(ece, aes(x=ece$tempo, y=ece$defeitos, shape=ece$grupo, color=ece$grupo)) +
geom_point() +
ggtitle("Dipersão Defeito x Tempo por Grupo Experimental") +
xlab("Tempo") +
ylab("Defeito") 
```

### 1.3.2 - Gráfico de Dispersão - Discrepância x Tempo
```{r}
### Dispersao Discrepância x Tempo
ggplot(ece, aes(x=ece$tempo, y=ece$discrepancia, shape=ece$grupo, color=ece$grupo)) +
geom_point() +
ggtitle("Dipersão Discrepância x Tempo por Grupo Experimental") +
xlab("Tempo") +
ylab("Discrepância") 
```

### 1.3.3 - Gráfico de Dispersão - Defeito x Discrepância
```{r}
### Dispersao Discrepância x Defeito
ggplot(ece, aes(x=ece$discrepancia, y=ece$defeitos, shape=ece$grupo, color=ece$grupo)) +
geom_point() +
ggtitle("Dipersão Defeito x Discrepância por Grupo Experimental") +
xlab("Discrepância") +
ylab("Defeito") 
```

### 2.1.1- Análise de Outliers - Por análise de Quartil e Mediana (box-plot)

```{r}
# Defeito
defeitos <- quantile(ece$defeitos)
tempo <- quantile(ece$tempo)
discrepancia <- quantile(ece$discrepancia)
df = data.frame(defeitos, tempo, discrepancia)
df
```

```{r}
# Calculo da Amplitude Interquartilica
difQuartilDefeitos <- quantile(ece$defeitos)[[3]] - quantile(ece$defeitos)[[1]]
difQuartilTempo <- quantile(ece$tempo)[[3]] - quantile(ece$tempo)[[1]]
difQuartilDiscrepancia <- quantile(ece$discrepancia)[[3]] - quantile(ece$discrepancia)[[1]]

# Multiplicação por 1.5 e Calculo das Barreiras Internas
difQuartilDefeitosFator <- difQuartilDefeitos * 1.5;
supQuartilDefeitos <- quantile(ece$defeitos)[[3]] + difQuartilDefeitosFator;
infQuartilDefeitos <- quantile(ece$defeitos)[[1]] - difQuartilDefeitosFator;

difQuartilTempoFator <- difQuartilTempo * 1.5;
supQuartilTempo <- quantile(ece$tempo)[[3]] + difQuartilTempoFator;
infQuartilTempo <- quantile(ece$tempo)[[1]] - difQuartilTempoFator;

difQuartilDiscrepanciaFator <- difQuartilDiscrepancia * 1.5;
supQuartilDiscrepancia <- quantile(ece$discrepancia)[[3]] + difQuartilDiscrepanciaFator;
infQuartilDiscrepancia <- quantile(ece$discrepancia)[[1]] - difQuartilDiscrepanciaFator;

variavel <- c('Defeito', 'Tempo' , 'Discrepância'); 
amp <- c(difQuartilDefeitos, difQuartilTempo, difQuartilDiscrepancia)  
fator <- c(difQuartilDefeitosFator, difQuartilTempoFator, difQuartilDiscrepanciaFator)  
limSup <- c(supQuartilDefeitos, supQuartilTempo, supQuartilDiscrepancia)  
limInf <- c(infQuartilDefeitos, infQuartilTempo, infQuartilDiscrepancia)  

df = data.frame(variavel, amp, fator, limSup, limInf)
colnames(df) <- c('Var.','Amp. Quartílica (L)','Fator (L*1.5)','Q3+1,5L', 'Q1-1,5L')
df

```

### 2.1.2 - Análise de Outliers - Sigma (desvio padrão)

```{r}
# Defeito
defeitoDeviation	      <- sd(ece$defeitos)
tempoDeviation 		      <- sd(ece$tempo)
discrepanciaDeviation 	<- sd(ece$discrepancia)
limSupDefeito = (defeitoDeviation*3) + mean(ece$defeitos) 
limInfDefeito = (defeitoDeviation*3) - mean(ece$defeitos) 
limSupTempo = (tempoDeviation*3) + mean(ece$tempo) 
limInfTempo = (tempoDeviation*3) - mean(ece$tempo) 
limSupDiscrepancia = (discrepanciaDeviation*3) + mean(ece$discrepancia) 
limInfDiscrepancia = (discrepanciaDeviation*3) - mean(ece$discrepancia) 

medium <- matrix(c(
  defeitoDeviation, defeitoDeviation*2, defeitoDeviation*3, 
  mean(ece$defeitos), limSupDefeito, limInfDefeito,
  tempoDeviation, tempoDeviation*2, tempoDeviation*3, 
  mean(ece$tempo), limSupTempo, limInfTempo, 
  discrepanciaDeviation, discrepanciaDeviation*2, discrepanciaDeviation*3, 
  mean(ece$discrepancia), limSupDiscrepancia, limInfDiscrepancia
                ),	ncol=3)
colnames(medium) <- c('Defeitos', 'Tempo', 'Discrepancia')
rownames(medium) <- c('σ', '2σ', '3σ', 'Mediana', 'Limite Superior', 'Limite Inferior')
medium.table 	<- as.table(medium)
medium
```

### 2.2.1 - Medidas de Tendência Central (Manual)
```{r}
# Defeito
defeitoMean 		  <- mean(ece$defeitos)
defeitoMedian 		<- median(ece$defeitos)
defeitoVariance 	<- var(ece$defeitos)
defeitoDeviation	<- sd(ece$defeitos)

# Tempo
tempoMean 		    <- mean(ece$tempo)
tempoMedian 	   	<- median(ece$tempo)
tempoVariance 		<- var(ece$tempo)
tempoDeviation 		<- sd(ece$tempo)

# Discrepancia

discrepanciaMean 	<- mean(ece$discrepancia)
discrepanciaMedian 	<- median(ece$discrepancia)
discrepanciaVariance 	<- var(ece$discrepancia)
discrepanciaDeviation 	<- sd(ece$discrepancia)

medium <- matrix(c(	    
      defeitoMean, tempoMean, discrepanciaMean,
			defeitoMedian, tempoMedian,	discrepanciaMedian,
			defeitoVariance, tempoVariance, discrepanciaVariance,
			defeitoDeviation, tempoDeviation, discrepanciaDeviation), 
		ncol=4)
colnames(medium) <- c('Média', 'Mediana', 'Variância', 'Desvio Padrão')
rownames(medium) <- c('Defeitos', 'Tempo', 'Discrepância')
medium.table 	<- as.table(medium)
medium
```

### 2.2.2 - Medidas de Tendência Central (Automatica)
```{r}
summary(ece)
```

### 2.3.1 - Box-Plot Defeitos por Grupo 
```{r}
ggplot(ece, aes(x = ece$grupo, y = ece$defeitos, colour = ece$grupo)) + 
geom_boxplot() + 
ggtitle("Defeitos por Grupo Experimental") +
xlab("Grupo") +
ylab("Defeitos")
```

### 2.3.2 - Box-Plot Tempo por Grupo     
```{r}
ggplot(ece, aes(x = ece$grupo, y = ece$tempo, colour = ece$grupo)) + 
geom_boxplot() + 
ggtitle("Tempo por Grupo Experimental") +
xlab("Grupo") +
ylab("Tempo")
```

### 2.3.3 - Box-Plot Discrepancia por Grupo  
```{r}
ggplot(ece, aes(x = ece$grupo, y = ece$discrepancias, colour = ece$grupo)) + 
geom_boxplot() + 
ggtitle("Discrepância por Grupo Experimental") +
xlab("Grupo") +
ylab("Discrepância")
```

### 3.1.1 - Correlações - Pearson (Manual)

```{r}
corDefeitoTempo 	      	<- cor(ece$defeitos, ece$tempo);
corDefeitoDiscrepancia 		<- cor(ece$defeitos, ece$discrepancia);
corTempoDiscrepancia	  	<- cor(ece$tempo, ece$discrepancia);

correlacao <- matrix(c('N/A',	corDefeitoTempo, corDefeitoDiscrepancia,
                       corDefeitoTempo,	'N/A', corTempoDiscrepancia,
                       corDefeitoDiscrepancia, corTempoDiscrepancia, 'N/A')
		, ncol=3)
colnames(correlacao) <- c('Defeitos', 'Tempo', 'Discrepancia')
rownames(correlacao) <- c('Defeitos', 'Tempo', 'Discrepancia')
correlacao.table 	<- as.table(correlacao)
correlacao
```

### 3.1.2 - Correlações - Pearson (Automático)

```{r}
cor(ece[unlist(lapply(ece, is.numeric))]);
```


### 3.2.1 - Correlações - Spearman (Manual)

```{r}
corDefeitoTempo 	      	<- cor(ece$defeitos, ece$tempo, method = "spearman");
corDefeitoDiscrepancia 		<- cor(ece$defeitos, ece$discrepancia, method = "spearman");
corTempoDiscrepancia	  	<- cor(ece$tempo, ece$discrepancia, method = "spearman");

correlacao <- matrix(c('N/A',	corDefeitoTempo, corDefeitoDiscrepancia,
                       corDefeitoTempo,	'N/A', corTempoDiscrepancia,
                       corDefeitoDiscrepancia, corTempoDiscrepancia, 'N/A')
		, ncol=3)
colnames(correlacao) <- c('Defeitos', 'Tempo', 'Discrepancia')
rownames(correlacao) <- c('Defeitos', 'Tempo', 'Discrepancia')
correlacao.table 	<- as.table(correlacao)
correlacao
```

### 3.2.2 - Correlações - Spearman (Automático)

```{r}
cor(ece[unlist(lapply(ece, is.numeric))], method = "spearman")
```

### Anexo 1.1 - Teste de normalidade - Tempo
```{r}
dados <- ece$tempo
xb <- mean(dados) # mu
sx <- sd(dados) # sigma

# Testes de Normalidade
t1 <- shapiro.test(dados) # Shapiro-Wilk

# Teste de Normalidade
t1 <- shapiro.test(dados) # 
testes <- c(t1$method)
estt <- as.numeric(c(t1$statistic))
valorp <- c(t1$p.value)
resultados <- cbind(estt, valorp)
rownames(resultados) <- testes
colnames(resultados) <- c("Estatística", "p")
resultados
```

### Anexo 1.2 - Teste de normalidade - Discrepância
```{r }
dados <- ece$discrepancias
xb <- mean(dados) # mu
sx <- sd(dados) # sigma

# Teste de Normalidade
t1 <- shapiro.test(dados) # 
testes <- c(t1$method)
estt <- as.numeric(c(t1$statistic))
valorp <- c(t1$p.value)
resultados <- cbind(estt, valorp)
rownames(resultados) <- testes
colnames(resultados) <- c("Estatística", "p")
resultados
```

### Anexo 1.3 - Teste de normalidade - Defeitos
```{r}
dados <- ece$defeitos
xb <- mean(dados) # mu
sx <- sd(dados) # sigma

# Teste de Normalidade
t1 <- shapiro.test(dados) # 
testes <- c(t1$method)
estt <- as.numeric(c(t1$statistic))
valorp <- c(t1$p.value)
resultados <- cbind(estt, valorp)
rownames(resultados) <- testes
colnames(resultados) <- c("Estatística", "p")
resultados
```
